# Filtre et nettoyage des données {#cleanup}

```{r library1, warning = FALSE, message = FALSE}
library(tidyr)
library(stringr)
library(FactoMineR)
```

```{r recuperation1, echo = FALSE}
d = readRDS(file = "data/d.rds")
stress = read.csv2("data/Hill.csv", sep = "\t", header = FALSE, dec = ".")[1,-c(1,2)] %>% 
  as.vector() %>% 
  unlist() 
```

```{r}
((stress %>% table()) > 1) %>% sum()
```

94 stress ont au moins deux répétitions, certain en ont beaucoup plus (ex : methotrexate). Nous allons fusionner les replicat de manière à ne pas sur-representer ces stress. Lorsque le nombre de réplicat est suffisant, un filtrage des réplicats abhérent est possible :

Fonctions de filtre des potentiels réplicats outlier

```{r fonctions}
# fonction de filtre des replicats
## via ACP
filtre_pca <- function(x){
  NULL
}
## via correlation sans reduction (simple)
filtre_cor <- function(x){
  t <- cor(x)  %>% apply(1, function(x){sum(x)})
  exclu <- t[t < length(t)/2] %>% names()
  cat(paste0("Filtre de ", exclu %>% length(), " replicats ...", "\n"))
  x[!(colnames(x) %in% exclu)] %>% as.data.frame()
}

## via correlation sans reduction (med +a*sd)
filtre_med <- function(x){
  alpha = 2 # cutoff
  t <- cor(x) %>% apply(1, function(x){sum(x)})
  borne <- c(median(t) + alpha*sd(t), median(t) - alpha*sd(t))
  exclu <- t[t < borne[2] | t > borne[1]] %>% names()
  cat(paste0("Filtre de ", exclu %>% length(), " replicats sur ", dim(x)[2], "\n"))
  x[!(colnames(x) %in% exclu)] %>% as.data.frame()
}
```

Nous utiliserons pour la suite la fonction *filtre_med()* avec $a = 2$

```{r filtre}
d_merge = data.frame(ORF = d$Orf, Gene = d$Gene)
tmp = c()
for (i in seq(1,length(stress))) {
  tmp = c(tmp, stress[[i]])
}
tmp = tmp %>% unique()

for (s in tmp) {
  # sous tableau avec toutes les colonnes du même stress
  sub_d = d[,(colnames(d) %>% sapply(function(x){
    if ((x %>% str_locate(s %>% str_replace_all("[- /%(),+]", ".")))[1] %>% is.na()){FALSE} # regle les problèmes de nom de stress
    else {TRUE}
  }))]
  
  # nouvelle colonne égale à la moyenne des replicats conservés par le filtre
  if (!(dim(sub_d) %>% is.null())){
    if(dim(sub_d)[2] > 2){
      cat(s)
      d_merge[[s]] = sub_d %>% filtre_med() %>% apply(1, function(x){mean(x)})
    }
    else{
      d_merge[[s]] = sub_d %>% apply(1, function(x){mean(x)})
    }
  }
  else {
    d_merge[[s]] = sub_d
  }
}

saveRDS(d_merge, file = "data/d_merge.rds") # table avec une seule colonne par stress (et filtrée sur les replicat avant merge)
```

```{r}
dim(d_merge)
```


