# Réponse à la Camptothecine {#cpt}

```{r library2, warning = FALSE, message = FALSE}
library(tidyr)
library(stringr)
library(FactoMineR)
library(ggplot2)
```

```{r recuperation2, echo = FALSE}
d_merge = readRDS(file = "data/d_merge.rds")
```

## Réponse des mutants à CPT

```{r histo, message = FALSE}
cpt = data.frame(ORF = d_merge$ORF, Reponse_cpt = d_merge$camptothecin_500um)
ggplot(cpt) +
  aes(x = Reponse_cpt) +
  theme_classic()+
  geom_histogram(aes(y = after_stat(density)), color = "grey", fill = "lightblue") +
  geom_density(color = "grey", fill = "#F85700", alpha = 0.3)
```

```{r}
cpt$ORF[cpt$Reponse_cpt > 2.5] %>% length()
cpt$ORF[cpt$Reponse_cpt > 2] %>% length()
cpt$ORF[cpt$Reponse_cpt > 1.5] %>% length()
```
```{r}
cpt$ORF[cpt$Reponse_cpt < -1] %>% length()
cpt$ORF[cpt$Reponse_cpt < -.8] %>% length()
cpt$ORF[cpt$Reponse_cpt < -.7] %>% length()
cpt$ORF[cpt$Reponse_cpt < -.6] %>% length()
cpt$ORF[cpt$Reponse_cpt < -.5] %>% length()
```

## GO enrichissement

En utilisant https://yeastgenome.org/goTermFinder, on regarde si le groupe des gènes dont la mutation entraine une plus grande sensibilité à cpt est enrichis par rapport au génome ebntier dans certaines fonctions moléculaire, localisations cellulaires ou processus biologiques :

### Mutants les plus resistants à CPT

```{r}
# les 43 plus resistant à cpt
write.table(data.frame(ORF = d_merge$Gene, Reponse_cpt = d_merge$camptothecin_500um)$ORF[cpt$Reponse_cpt > 1.5], file = "data/gene_15.txt", row.names = FALSE, quote = FALSE)
```

rien de ouf, marche pas trop

### Mutants les plus sensibles à CPT
#### Les 61 plus sensibles
```{r}
# les 61 plus sensible à cpt
write.table(data.frame(ORF = d_merge$Gene, Reponse_cpt = d_merge$camptothecin_500um)$ORF[cpt$Reponse_cpt < -.5], file = "data/gene_-5.txt", row.names = FALSE, quote = FALSE)
```

```{r}
tmp = read.table("data/go/61_process.txt", sep = "\t", header = TRUE)
tmp = data.frame(Term = tmp$TERM, p_value = tmp$CORRECTED_PVALUE, FDR = tmp$FDR_RATE, Gene = tmp$ANNOTATED_GENES)

knitr::kable(tmp, caption = "Biological Process")

tmp = read.table("data/go/61_function.txt", sep = "\t", header = TRUE)
tmp = data.frame(Term = tmp$TERM, p_value = tmp$CORRECTED_PVALUE, FDR = tmp$FDR_RATE, Gene = tmp$ANNOTATED_GENES)

knitr::kable(tmp, caption = "Molecular Function")

tmp = read.table("data/go/61_component.txt", sep = "\t", header = TRUE)[c(1:10),]
tmp = data.frame(Term = tmp$TERM, p_value = tmp$CORRECTED_PVALUE, FDR = tmp$FDR_RATE, Gene = tmp$ANNOTATED_GENES)

knitr::kable(tmp, caption = "Cellular Component")
```

### Les 24 plus sensibles

```{r}
# les 24 plus senssible à cpt
write.table(data.frame(ORF = d_merge$Gene, Reponse_cpt = d_merge$camptothecin_500um)$ORF[cpt$Reponse_cpt < -.6], file = "data/gene_-6.txt", row.names = FALSE, quote = FALSE)
```

```{r}
tmp = read.table("data/go/24_process.txt", sep = "\t", header = TRUE)
tmp = data.frame(Term = tmp$TERM, p_value = tmp$CORRECTED_PVALUE, FDR = tmp$FDR_RATE, Gene = tmp$ANNOTATED_GENES)

knitr::kable(tmp, caption = "Biological Process")

tmp = read.table("data/go/24_function.txt", sep = "\t", header = TRUE)
tmp = data.frame(Term = tmp$TERM, p_value = tmp$CORRECTED_PVALUE, FDR = tmp$FDR_RATE, Gene = tmp$ANNOTATED_GENES)

knitr::kable(tmp, caption = "Molecular Function")

tmp = read.table("data/go/24_component.txt", sep = "\t", header = TRUE)
tmp = data.frame(Term = tmp$TERM, p_value = tmp$CORRECTED_PVALUE, FDR = tmp$FDR_RATE, Gene = tmp$ANNOTATED_GENES)

knitr::kable(tmp, caption = "Cellular Component")
```
