# Classification des stress {#classif}

```{r library3, warning = FALSE, message = FALSE}
library(tidyr)
library(stringr)
library(FactoMineR)
library(mclust)
library(umap)
library(ggplot2)
library(ggrepel)
```

```{r recuperation3, echo = FALSE}
d_merge = readRDS(file = "data/d_merge.rds")
```

```{r umap}
u_merge = d_merge[-c(1,2)] %>% t() %>% as.data.frame() %>% umap()
```

## Classification via les données publiques :

En utilisant les indication de [@Hillenmeyer2008] sur les stress utilisés :

```{r}
tab = read.csv2("data/All_stress_annotated.csv", sep = "\t", header = TRUE)
```

```{r}
gg = data.frame(x = u_merge$layout[,1], y = u_merge$layout[,2], type = tab$Type,
                name = tab$x)
ggplot(gg)+
  aes(x = x, y = y, label = name)+
  theme_classic()+
  geom_label_repel(data          = subset(gg, name == "camptothecin_500um"),
                  nudge_y       = 5 - subset(gg, name == "camptothecin_500um")$y,
                  size          = 4,
                  box.padding   = 1.5,
                  point.padding = 0,
                  force         = 100,
                  segment.size  = 0.2,
                  segment.color = "grey50") +
  geom_point(aes(color = type))
```


Et en regroupant certains stress entre eux :

- **Antibacterien** : antibacterial
- **Antifungique** : antifungal
- **Cytotoxique** : alkylating, antimetabolite, antineoplastic, cytoskeleton inhibitor
- **Environment** : vitamine dropout, temperature change
- **Divers** : anesthetic, anti-inflamatory, antihelminthic, antihistamine, antihypertensive, antimalarial, antiparkinson, diuretic, flavanoid, hormone, immunosuppressant, insecticide, ionic, laxative, lipid modifying, psychoactive, reagent, vitamin

```{r}
y = data.frame(type1 = tab$Type %>% unique(), type2 = c("Cytotoxique", "Inconnu", "Autre", "Environement", 
                                                        "Chelateur", "Antifongique",
                                                        "Cytotoxique", "Divers", "Antibactériens", "Divers", "Kinase inhibiteur",
                                                        "Divers", "Antioxydant", "Inhbiteur de la synthèse protéique", 
                                                        "Inhibiteur de la synthèse d'acide nucléique",
                                                        "Divers", "Divers", "Cytotoxique", "Divers", "Cytotoxique", "Divers",
                                                        "Divers", "Divers", "Antiviral", "Inhibiteur de phosphatase", 
                                                        "Inhibiteur d'enzyme", "Divers","Divers" , "Divers", "Divers", "Divers",
                                                        "Divers", "Stress Oxydant", "Divers", "Divers", "Environement", "Divers"))
tab[["Type_merge"]] = tab$Type %>% sapply(function(s){
  y$type2[y$type1 == s]
}) %>% unlist()

```

```{r}
gg[['type2']] = tab$Type_merge %>% as.factor()
ggplot(gg)+
  aes(x = x, y = y, label = name)+
  theme_classic()+
  geom_label_repel(data          = subset(gg, name == "camptothecin_500um"),
                  nudge_y       = 5 - subset(gg, name == "camptothecin_500um")$y,
                  size          = 4,
                  box.padding   = 1.5,
                  point.padding = 0,
                  force         = 100,
                  segment.size  = 0.2,
                  segment.color = "grey50") +
  geom_point(aes(color = type2))
```


## Classification non supervisée : modèle de mélange

```{r classification 1, message = FALSE}
mc <- Mclust(d_merge[-c(1,2)] %>% t() %>% as.data.frame(), G = seq(2,9)) # modèle de mélange avec choix automatique du modèle et du nombre de classe (entre 2 et 9)
mc %>% summary()
```

```{r plot classif 1}
gg = data.frame(x = u_merge$layout[,1], y = u_merge$layout[,2], classe = mc$classification %>% as.factor())
gg[['name']] = gg %>% row.names()
ggplot(gg)+
  aes(x = x, y = y, label = name)+
  theme_classic()+
  geom_label_repel(data          = subset(gg, name == "camptothecin_500um"),
                  nudge_y       = 6 - subset(gg, name == "camptothecin_500um")$y,
                  size          = 4,
                  box.padding   = 1.5,
                  point.padding = 0.5,
                  force         = 100,
                  segment.size  = 0.2,
                  segment.color = "grey50") +
  geom_point(aes(color = classe))
```

```{r save classif 1, echo=FALSE}
saveRDS(gg, file = "data/classif_petite.rds")
```

```{r classification 2, eval = FALSE}
mc2 <- Mclust(d_merge[-c(1,2)] %>% t() %>% as.data.frame(), G = seq(10,20)) # modèle de mélange avec choix automatique du modèle et du nombre de classe (entre 10 et 20)
mc2 %>% summary()
```

```{r, echo = FALSE}
mc2 <- readRDS("data/mc2.rds")
mc2 %>% summary()
```

```{r plot classif 2}
gg = data.frame(x = u_merge$layout[,1], y = u_merge$layout[,2], classe = mc2$classification %>% as.factor())
gg[['name']] = gg %>% row.names()
ggplot(gg)+
  aes(x = x, y = y, label = name)+
  theme_classic()+
  geom_label_repel(data          = subset(gg, name == "camptothecin_500um"),
                  nudge_y       = 6 - subset(gg, name == "camptothecin_500um")$y,
                  size          = 4,
                  box.padding   = 1.5,
                  point.padding = 0.5,
                  force         = 100,
                  segment.size  = 0.2,
                  segment.color = "grey50") +
  geom_point(aes(color = classe))

```

```{r, echo = FALSE}
saveRDS(gg, file = "data/classif_grosse.rds")
```

